Inventaris van het archief van de Domeinen, 1813-1823: Verkoop van Domeinen, 1819-1823
Nationaal Archief, Den Haag
- Processen verbaal van verkoop van Domeingoederen, 2.
  - Overijsel., 38
    - Almelo (kantoor), 18 December 1819
      Weiland Fulemate, in de buurschap Brehlenkamp, gemeente Denekamp
    - Almelo (kantoor Almelo en Ootmarsum), 17 Juni 1820
      Domeinlanden onder Denekamp, onder Tubbergen, onder Weerden
    - Deventer (kantoor), 9 December 1819
      Erve Essink, gelegen onder Bathmen
    - Deventer (kantoor), 18 Mei 1820
      Erven Nyenhuis en Wittelink onder Bathmen
    - Goor (kantoor), 27 December 1819
      Erve Oostendorp onder de gemeente Haaksbergen
    - Kampen (kantoor), 17 Augustus 1820
      Weilanden onder degemeente Wildum
    - Oldenzaal (kantoor), 15 December 1819
      Het geboomte staande op het erve Hegeman, gemeente Lonneker en het bosch te Weersele
    - Oldenzaal, 22 December 1819
      Vaste goederen Oldenzaal
      Erve Zwafert
      Bosch te Weerselo
      Bouwlanden onder Oldenzaal, Weerselo, Lonneker
    - Oldenzaal, 26 Januari 1820
      De bosch of ondergrond van het domaniale bosch te Weerselo
    - Oldenzaal, 14 Juni 1820
      Landerijen onder Oldenzaal, Weerselo
    - Ommen (kantoor), 8 en 22 Augustus 1820
      De goederen van de Sint Margaretha vicarie te Dalfsen
  - Friesland, Groningen, Drenthe., 39
    - Heerenveen, 30 November 1818
      Alle de nog voorhanden zijnde domeingoederen op en onder het Oranjewoud in de grietenij Schoterland afkomstig van het huis van Oranje Nassau
      19 Februari 1821 Acte van onderhandsche verkoop aan Dodoneus Picrius van Kolde Renema te Leeuwarden van een stukje domeingrond liggende achter zijn huis
    - Winschoten, 11 November 1819
      Twee perceelen bouwland in Oosterwolder Hamrik, gemeente Nieuwolde
    - Assen, 30 Juni 1820
      Roggepachte gaande uit landen onder Anlo (vroeger gemeente Rolde nu Assen) en Rolde
  - Limburg., 40
    - Directie Maastricht, bureau Maastricht, 13 Januari 1820
      Landen onder de gemeenten Sichen, Millen, Sassen, Eymael en Vroenhoven, Wonck, Bassnage, Fall en Mheer, Roelenge, Canne, Gronsfelt, Heer, Merch, Rosmeer, Vlijtingen, Eymael
    - Bureau de Sittard, 15, 16, 17 en 18 Februari 1820
      Landen onder de gemeenten Munstergelein, Susteren, Broek Sittard, Sittard, Born avec les hameaux Buchlen et Holtum, Schooneveld en Merlebeek, Limbrecht
    - Bureaux Venlo, Horst, Weert en Bree, 5, 6 en 7 April 1820
      Bureau Venlo: huis te Venlo (confrairie des beteliers)
      Huis te Venlo (des dames blanches, Nieuwstraat)
      Ruïne van een huis Keizerstraat
      Huis, kleine Kerkstraat (cure de Venlo)
      Landen onder de gemeenten Venlo, Bilveld, Well, Ottersom, Heyen, Beesel, Middelaer
      Bureau Horst, landen onder Helden, Broekhuysen, Bree, Blink, Baarlo, Venray, Wanssum, Lottum
      Bureau Weert, landen onder Heythuizen, Weert, Nederweert
      Bureau Bree, landen onder Bree, Gerdingen, Achel, Meeuwen, Gruytrode
    - Bureau de Meseijck, 29, 30, 31 Mei en 2, 3 en 5 Juni 1820
      Landen onder de gemeenten Dilzen, Thorn, Roosteren, Echt, (molen, hofsteden), Posterholt, Ittervoort, Stevensweert, Papenhoven, Obbricht, Rothem, Maeseyck, Ophoven, Neeroekeren
  - Limburg., 41
    - Bureau Roermond, 21, 22, 23, 25 en 26 Augustus 1820
      Landen onder de gemeenten Linnen, Swalmen, Maesniel, Maesbracht, Beegden, Hunsel, Melick, Herkenbosch, Horn, Montfort, Hesten, Merum, Ool, Merum, Roermond, Vlodrop
    - Bureau Venlo.
      Landen onder de gemeente Well (hofsteden)
    - Bureau Fauquemont, Heerlen, Tongeren, 4 en 5 September 1820
      Landen onder de gemeenten Noorbeek, Mergraten, Houten, Waels, Heerlen, Frère, Urdoye, Bommershove, Coninxheim, Eur le Fièche, Hex, Herstappe, Haaren, Nederheim, Neerepen, Overepen, Pirange, Russoor, Millen, Fongres, Born, tuinen in de stad Maastricht, Echt
    - Bureau Boquetaux, 20 October 1820
      Bossen onder Roggel, - genaamd Beveland, voren Eersel, Rammelbosch, Hemelrijk, Neer, Hemelrijk, - groot- en klein Hemelrijk, Helden, Stritsbosch, Koningsbosch, Broekhuizen, het Loo, Rouwenen, Afferden, Gonddonksche Eckel, Nieuw Klooster Eckel, Kruiskamp, Groote Hoorst, Montfoort, Reggersbroek onder St. Odilienberg, bosch Swartenberch, bosch Swart Venneke, Hanserbosch, Dewaart, Vlodrop, Lenkenskampke, Venray, twee bosschen afkomstig van het convent Bethlehem.
    - Bureau Bilzen, 23 Augustus 1821
      Landen onder de gemeenten Munsterbilzen, Lanaken, Gellick, Bilzen, Nierharen, Reekheim, Eygenbilzen, Opgrimby, Hoesfelt, Hees, Mechelen, bureau Fauquemong d'Amby, Bemelinck, Heer (vervolg hierna)
    - Bureau Roermond, 25, 26, 27 October 1821
      Landen en hofsteden onder de gemeente Bru, Baerlo, Sevenum, Maesbracht, Maeswiel, Beegden, Afferden en Heyen, Velden, Belfeld, Nederweert
    - Vervolg van de verkooping bureau Bilsen op, 23 Augustus 1821
      (landen onder de gemeenten)
      Bureau Bilsen, Margraeten, Meersen, Beek
      Bureau Heerlen, Heerlen
      Bureau Maeseyk, Maeseyk, Opoeteren, Neeroeteren, Thorn, Echt, Oosterholt, Ittervoort, Stevensweert, Papenhoven, Obbricht, Rothem
      Bureau Maastricht, Vroenhoven, Mesch, Wonek, Roosmeer, Basnage, Heesgein, Lichem, Sussen, Bolje, Fall en Mheer
      Bureau Sittart, Susteren, Born, Munstergeleen, Broek Sittart, Sittart, Limbrecht
      Bureau Tongoren, Herderen, d'Eur le Fièche, Urdoye, Henis, Tongeren, Hex, Coninxhem, Millen
      Bureau Sittart, Sittard, Schinveld, Susteren
      Bureau Bilzen, Hoesfelt, Waltwilder
  - Staten van onverkochte domeinen., 1814; 42; 1 pak
  - Processen-verbaal van waardering van Domeinen in:, 43-58; 16 pakken
    - Zutphen, 1814, 43
    - Overijsel, 1820-1821, 44
    - Gelderland, 1819-1821, 45
    - Gelderland, 1820-1821, 46
    - Gelderland, 1820-1821, 47
    - Utrecht, 1819-1821, 48
    - Utrecht, 1819-1821, 49
    - N. Holland, 1819-1821, 50
    - Zuid Holland A-D, 1820-1821, 51
    - Zuid Holland C-Z, 1820-1821, 52
    - Zeeland, 1820-1821, 53
    - Zeeland, 1820-1821, 54
    - N.Brabant, 1820-1821, 55
    - N.Brabant, 1819-1821, 56
    - Limburg, 1828-1821, 57
    - Oost-Vlaanderen, 1819-1821, 58
- Indices, 3.
  - Afrekeningsstaten van verkochte domeinen., 1819-1829; 59; 1 pak
  - Register van ingekomen affiches waarvan de verkopingen nog moeten plaats hebben., 1821-1822; 60; 1 pak
  - Registers van benaderde besluiten betreffende verkopingen., 1819-1823; 61; 1 pak
  - Agenda's van het 3e bureau. Verkoop Domeinen., 1819-1823; 62-65; 4 delen
    - 1819, 62
    - 1820, 63
    - 1821, 64
    - 1822-1823, 65
  - Indices als voren., 1819-1823; 66-69; 4 delen
    - La A-F., 66
    - La G-P., 67
    - La Q., 68
    - La R-BBB., 69
  - Klapper., 1819-1820; 70; 1 deel
  - Klapper., 1821-1823; 71; 1 deel